臺灣高雄地方法院刑事判決　　　　　　 96年度簡上字第645號
上　訴　人
即　被　告　乙○○
上列被告因傷害等案件，不服本院鳳山簡易庭民國96年5 月31日
96年度簡字第2629號刑事簡易判決（聲請案號：96年度偵字第89
99號），提起上訴，本院管轄第二審之合議庭依簡式審判程序審
理，判決如下：
    主  文
原判決關於被告乙○○之部分撤銷。
乙○○犯傷害罪，累犯，處有期徒刑參月，如易科罰金，以新臺
幣壹仟元折算壹日。減為有期徒刑壹月又拾伍日，如易科罰金，
以新臺幣壹仟元折算壹日。緩刑貳年。
    事實及理由
一、本件上訴人即被告乙○○所犯係死刑、無期徒刑、最輕本刑
    為3 年以上有期徒刑以外之罪，其於本院準備程序中就被訴
    事實為有罪之陳述，經告知簡式審判程序之旨，並聽取公訴
    人及被告之意見後，合議庭裁定改行簡式審判程序。
二、本件犯罪事實、證據及理由，除證據部分補充被告於本院審
    理時之自白外，均引用附件原審判決之記載（不含原審被告
    丙○○部分）。
三、原審判決認被告所為，係犯刑法第277 條第1 項之傷害罪，
    固屬正確。惟被告犯罪後，中華民國九十六年罪犯減刑條例
    業於96年6 月15日修正公布，並自同年7 月16日起施行。本
    件被告犯罪之時點係在96年4 月24日減刑基準日之前，且所
    犯之罪核與該條例第2 條第1 項之規定相符，復無同條例第
    3 條限制減刑之除外情形，自應依該條例第2 條第1 項第3
    款規定，減其上開宣告刑期二分之一，並諭知易科罰金之折
    算標準。原審未依法減其宣告之刑，尚有未合，被告上訴意
    旨雖未指摘及此，惟原判決既未及減刑，仍屬無可維持，自
    應予撤銷改判。審酌被告未以理性平和方式處理糾紛，持木
    棒毆擊被害人成傷，自有不該，惟其犯罪後已坦白承認，表
    示知錯，及其犯罪動機、目的等一切情狀，仍量處有期徒刑
    3 月，並諭知易科罰金之折算標準，以資懲儆。上開宣告之
    刑，應依前述減刑條例之規定，減其宣告刑期二分之一，並
    諭知易科罰金之折算標準。
四、末查被告前於91年間因違反臺灣地區與大陸地區人民關係條
    例案件，經本院判處有期徒刑3 月確定，並於同年9 月13日
    易科罰金執行完畢，本件係該案執行完畢後5 年內故意再犯
    ，而構成累犯，然被告於本件偵查中即96年4 月25日即與被
    害人達成和解，並於和解書中明載雙方不再追訴之意旨，有
    該和解書1 紙附卷為憑，惟因被告不諳法律程序，誤以為仍
    有訊問程序，未及將該和解書發送或陳報與承辦檢察官知悉
    ，致檢察官以罪證明確，聲請本院對被告逕以簡易判決處刑
    ，待本院據以處刑，被告收受判決書後，始知其情，是被告
    原有獲不起訴處分或不受理判決之機會。本院審酌各情，參
    以被告已到庭認罪，表示悔意，犯罪後與被害人達成和解，
    被害人亦到庭說明和解之情，足見被告係短於思慮，誤觸刑
    章，尚非惡無可赦之徒，因認其經此偵審程序及刑之宣告，
    當知警惕而無再犯之虞，是上開宣告之刑，應以暫不執行為
    適當，爰併予宣告緩刑2 年，使有自新之機。至於被告雖如
    上述構成累犯，但累犯之成立要件與得否為緩刑之宣告二者
    並非完全相同，如法院於宣示裁判時，距前案有期徒刑執行
    完畢已逾5 年，亦即被告前案受有期徒刑之宣告並執行完畢
    後，5 年以內未曾受有期徒刑以上刑之宣告，則仍符合刑法
    第74條第1 項第2 款所定宣告緩刑之要件，後案裁判時自非
    不得宣告緩刑（最高法院92年度第18次刑事庭會議決議參照
    ）。本件被告前案有期徒刑易科罰金執行完畢之時間係91年
    9 月13日，本件犯罪時間為96年1 月7 日，為有期徒刑執行
    完畢後5 年以內故意再犯有期徒刑以上之罪，固構成累犯，
    但迄至96年9 月13日即上開有期徒刑執行完畢後5 年之內，
    被告並未因案另受有期徒刑之宣告，依上開最高法院決議及
    說明，本院審酌上情，自仍得為緩刑之宣告，附此敘明。
據上論斷，應依刑事訴訟法第455 條之1 第1 項、第3 項、第36
9 條第1 項前段、第373 條、第364 條、第273 條之1 第1 項、
第299 條第1 項前段，刑法第277 條第1 項、第47條第1 項、第
41條第1 項前段、第74條第1 項第2 款，刑法施行法第1 條之1
，中華民國九十六年罪犯減刑條例第2 條第1 項第3 款、第7條
，判決如主文。
本案經檢察官甲○○到庭執行職務。
中　　華　　民　　國　　96　　年　　9 　　月　　28　　日
                  刑事第五庭  審判長法  官  黃建榮
                                    法  官  蘇揚旭
                                    法  官  李嘉益
以上正本證明與原本無異。
不得上訴。
中　　華　　民　　國　　96　　年　　9 　　月　　28　　日
　　　　　　　　　　　　　　　　　  書記官  郭南宏
